# 当年确认收入的应收账款核销问题

提问人：shenjinova 时间：2021-02-08 19:57:42
请教陈版， 2019 年A公司向B公司提供托管运营服务，并确认 500 万技术服务收入，后B公司对服务质量存在争议拒绝全额付款，A公司向法院提出仲裁。同时， 2020 年期间，介于B公司系A公司长期合作客户且未来有其他合作可能新，A公司仍在继续向B公司提供托管运营服务并确认了 500 万技术服务收入。
2020 年期间，A公司收到关于 2019 年的法院裁决，并根据裁决核销 2019 年的部分应收款项，同时基于该裁决，A、B公司经沟通协商后，确认2020 年B公司仅需支付A公司 300 万元，A公司将本年提供服务但确认无法收到的 200 万元计提坏账并核销。
请问陈版，A公司的做法是否可行？A公司 2020 年是否必须调减收入至可以收到的 300 万元而非确认收入后进行坏账核销？对于这种情况，是否有先例可以参考？
感谢陈版指教！！

回答人：chenyiwei
本案例中A、B公司之间的纠纷属于商务合同履行方面的纠纷，A公司无法收到款项的原因是自身履约瑕疵，而不是客户（B公司）的信用风险。因此，不建议通过坏账准备的方式来体现A公司实际可收回金额的减少，而是应当将其作为对已确认的收入的调整，即调整减少对B公司该项合同可确认的收入，同时对应冲减（转销）应收账款原值。不建议通过坏账准备和信用减值损失的形式来体现。